臺灣臺中地方法院刑事判決
110年度交易字第1941號
公  訴  人  臺灣臺中地方檢察署檢察官
被      告  林湘怡



上列被告因過失傷害案件，經檢察官提起公訴（110年度偵字第2
0138號），本院判決如下：
    主    文
林湘怡犯過失傷害罪，處有期徒刑貳月，如易科罰金，以新臺幣
壹仟元折算壹日。
    犯罪事實
一、林湘怡於民國109年（起訴書誤載為110年）12月2日下午，
    駕駛車牌號碼000-0000號自用小客車，沿臺中市大里區立善
    橋往仁化路方向行駛，於同日15時30分許，行經大里區立善
    橋與仁堤路交岔口時，原應注意車輛行駛至交岔路口時，轉
    彎車應讓直行車先行，而依當時天候晴、日間自然光線、柏
    油路而乾燥無缺陷、無障礙物、視距良好，並無不能注意之
    情事，惟疏於注意及此，仍逕行右轉欲進入仁堤路行駛，適
    同向右側有蔡權耀騎乘車牌號碼000-0000號普通重型機車行
    經該處，兩車因而發生碰撞，致蔡權耀人車倒地，蔡權耀並
    因而受有左側第三、四、五蹠骨骨折之傷害。
二、案經蔡權耀訴由臺中市政府警察局霧峰分局報告臺灣臺中地
    方檢察署檢察官偵查起訴。
    理    由
一、證據能力部分：
  ㈠按被告以外之人於審判外之陳述，雖不符刑事訴訟法第159條
    之1至第159條之4之規定，而經當事人於審判程序同意作為
    證據，法院審酌該言詞陳述或書面陳述作成時之情況，認為
    適當者，亦得為證據；又當事人、代理人或辯護人於法院調
    查證據時，知有第159條第1項不得為證據之情形，而未於言
    詞辯論終結前聲明異議者，視為有前項之同意，刑事訴訟法
    第159條之5定有明文。經查，本判決以下所引用被告林湘怡
    以外之人於審判外之言詞或書面陳述，對被告而言，性質上
    屬傳聞證據，惟被告已知悉有刑事訴訟法第159條第1項之情
    形，且未於言詞辯論終結前聲明異議，本院審酌上開證據作
    成時之情況，尚無違法取證或不當之情形，復與本案之待證
    事實間具有相當之關聯性，以之作為證據應屬適當，揆諸上
    開規定，應認有證據能力。
  ㈡傳聞法則乃對於被告以外之人於審判外之言詞或書面陳述而
    為之規範。本判決以下引用之非供述證據，無刑事訴訟法第
    159條第1項規定傳聞法則之適用，因與本案待證事實具有關
    聯性，且無證據證明係公務員違法取得之物，依法自得作為
    證據。
二、認定犯罪事實所憑之證據及理由：
    訊據被告固坦承於上揭時間，駕駛車牌號碼000-0000號自用
    小客車，行經上揭地點，並與告訴人張權耀騎乘之機車發生
    交通事故等情，惟矢口否認有何過失傷害犯行，辯稱：我當
    時右轉，告訴人車速很快撞到我，當下我有問他是否需要就
    醫，他說不用，事後才跟我求償，我懷疑他的傷勢不是車禍
    造成，我認為我有過失，但不是全部的過失等語。然查：
  ㈠被告於上揭時間，駕駛車牌號碼000-0000號自用小客車，行
    經上揭地點，並與告訴人騎乘之機車發生交通事故等情，業
    據被告於警詢、偵查及本院審理中均坦承不諱，核與證人即
    告訴人於警詢及偵查中之證述相符，並有道路交通事故現場
    圖、道路交通事故調查報告表㈠、㈡、現場及車損照片19張、
    路口監視器錄影畫面翻拍照片6張及本院勘驗筆錄在卷可佐
    ，此部分之事實足堪認定。
  ㈡次按汽車行駛至交岔路口，其行進、轉彎，應依下列規定：
    七、轉彎車應讓直行車先行。道路交通安全規則第102條第1
    項第7款定有明文。查，經本院勘驗現場監視器畫面，可見
    被告駕駛之車輛右轉時，告訴人騎乘之機車在被告車輛之正
    右方，而被告右轉時告訴人騎乘之機車向右閃避不及，被告
    之右前車頭與告訴人機車之左後車尾發生碰撞，告訴人人車
    倒地等情，並製有勘驗筆錄1紙在卷足查，而當時天候晴、
    日間自然光線、柏油路而乾燥無缺陷、無障礙物、視距良好
    ，亦有道路交通事故調查報告表㈠在卷可查，是被告右轉時
    ，自應注意其右方有無車輛，而依當時客觀情況並無不能注
    意之情事，被告右轉時未注意告訴人在其右方，未禮讓直行
    車先行，因而發生碰撞，具有過失甚明。
  ㈢再查，告訴人於發生上揭交通事故後，於同日即至大里仁愛
    醫院急診就診，經診斷有左側第三、四、五蹠骨骨折之傷害
    等情，有仁愛醫療財團法人大里仁愛醫院診斷證明書在卷可
    憑，就診時間與發生交通事故之時間為同一日，並無明顯差
    距，參以當時告訴人於發生交通事故後人車倒地，因而受有
    上揭傷勢亦屬合理，堪認係因被告之過失而造成。
  ㈣綜上所述，本案事證明確，應依法論科。
三、論罪科刑：
  ㈠核被告所為，係犯刑法第284條前段之過失傷害罪。
  ㈡被告於肇事後，在有偵查犯罪權限之機關或公務員發覺本案
    犯行前，向前往現場處理之員警當場承認為肇事人，自首而
    接受裁判，此有臺中市政府警察局道路交通肇事人自首情形
    紀錄表在卷可憑，應依刑法第62條前段規定，減輕其刑。
  ㈢爰以行為人之責任為基礎，審酌被告未注意告訴人之機車在
    其右方，未讓直行車先行，右轉後與告訴人之機車發生碰撞
    ，致告訴人受有左側第三、四、五蹠骨骨折之傷害之犯罪手
    段、違反義務程度、所生損害，暨被告未坦承犯行，迄今亦
    未賠償告訴人所受損害，犯後態度上無從為有利於被告之認
    定，兼衡其素行、智識程度、生活狀況等一切情狀，量處如
    主文所示之刑，並諭知易科罰金之折算標準。
據上論斷，應依刑事訴訟法第299條第1項前段，刑法第284條前
段、第62條前段、第41條第1項前段，刑法施行法第1條之1第1項
，判決如主文。
本案經檢察官黃怡華提起公訴，檢察官李濂到庭執行職務。
中　　華　　民　　國　　111 　年　　3 　　月　　2 　　日
                  刑事第六庭    法  官  陳昱翔
以上正本證明與原本無異。
如不服本判決應於收受判決後20日內向本院提出上訴書狀，並應
敘述具體理由；其未敘述上訴理由者，應於上訴期間屆滿後20日
內向本院補提理由書（均須按他造當事人之人數附繕本）「切勿
逕送上級法院」。
告訴人或被害人如不服判決，應備理由具狀向檢察官請求上訴，
上訴期間之計算，以檢察官收受判決正本之日起算。 
                                書記官  陳筱惠
中　　華　　民　　國　　111 　年　　3 　　月　　2 　　日
附錄論罪科刑法條
刑法第284條
因過失傷害人者，處1年以下有期徒刑、拘役或10萬元以下罰金
；致重傷者，處3年以下有期徒刑、拘役或30萬元以下罰金。